臺灣彰化地方法院刑事判決
110年度訴字第831號
公  訴  人  臺灣彰化地方檢察署檢察官  
被      告  林煒傑



上列被告因加重詐欺等案件，經檢察官提起公訴（110年度偵字
第10928號），嗣被告於準備程序中就被訴事實為有罪之陳述，
經本院合議庭裁定由受命法官獨任進行簡式審判程序，判決如下
：
    主  文
林煒傑犯如附表所示伍罪，各處如同表「主文」欄所示之刑及沒
收。應執行有期徒刑壹年拾壹月。
    事  實
一、林煒傑於民國110年5月間參與由真實姓名年籍不詳、TELEGR
    AM通訊軟體暱稱「全村希望」之人及綽號「小白」之男子等
    真實姓名年籍不詳之成年人所組成之三人以上、以實施詐術
    為手段，具有持續性及牟利性之詐欺集團犯罪組織，擔任該
    詐欺集團收水之工作，約定獲取交收金額2％之報酬。林煒傑
    即與TELEGRAM通訊軟體暱稱「全村希望」之人、綽號「小白
    」之男子及所屬詐欺集團成年成員共同意圖為自己不法之所
    有，基於三人以上共同詐欺取財及洗錢之犯意聯絡，先由該
    集團不詳成員對廖美玉、鄭慶隆、紀錦旺、鄭美玉、黃國城
    施用詐術，致其等均陷於錯誤，而分別匯（存）款至李奇政
    所申設中華郵政股份有限公司伸港郵局帳號00000000000000
    號帳戶（下稱Ａ帳戶）、王萱喻所申設同郵局帳號000000000
    00000號帳戶（下稱Ｂ帳戶），及李奇政所申設有限責任彰化
    第六信用合作社伸港分社0000000000000號帳戶（下稱Ｃ帳戶
    ）內（李奇政、王萱喻所涉犯行另行偵辦，關於各該被害人
    遭詐騙之經過及匯〈存〉款細節，詳見附表「遭詐欺過程」、
    「匯（存）款時間及金額」及「匯（存）入帳戶」欄所載）
    。該集團復推由LINE通訊軟體暱稱「王凱翔」、「陳嘉聖」
    之不詳成年成員通知李奇政接續將款項全部領出，再由林煒
    傑依TELEGRAM通訊軟體暱稱「全村希望」之人指示出面向李
    奇政收取款項後，另行轉交予綽號「小白」之男子（相關收
    受及交付款項時間、地點及金額詳附表所示），以此方式製
    造金流斷點，並掩飾、隱匿犯罪所得之所在，林煒傑遂因此
    獲得合計新臺幣（下同）1萬3,800元之報酬。嗣廖美玉等人
    察覺遭騙而報警處理，進而循線查獲上情。
二、案經廖美玉、紀錦旺、鄭美玉、黃國城訴由彰化縣警察局和
    美分局報請臺灣彰化地方檢察署檢察官偵查起訴。
    理  由
一、本件被告林煒傑所犯屬法定刑為死刑、無期徒刑、最輕本刑
    為3年以上有期徒刑以外之罪，其於準備程序時就被訴事實
    為有罪之陳述，經告知簡式審判程序要旨並聽取當事人意見
    ，經被告同意適用簡式審判程序後，本院亦認無不得或不宜
    改依簡式審判程序進行之處，爰依刑事訴訟法第273條之1 
    第1項規定裁定由受命法官進行簡式審判程序，故本件之證
    據調查依刑事訴訟法第273條之2規定，不受同法第159條第1
    項、第161條之2、第161條之3、第163條之1及第164條至第1
    70條規定之限制，合先敘明。
二、認定事實所憑之證據及認定之理由
  ㈠上開犯罪事實，業據附表所示告訴人（被害人）於警詢時指
    述明確，並分經證人李奇政（警卷第25至34頁）、王萱喻（
    警卷第61至64頁）、陳紹鵬、尤志宏（上二人均為搭載被告
    之白牌計程車司機，參警卷第65至66、71至73頁）於警詢證
    述綦詳，此外尚有監視器影像翻拍照片、李奇政交款時所拍
    攝被告照片與被告本人比對照片（警卷第13至24、121至122
    、127頁）、七星汽車旅館房客資料系統照片（警卷第23頁
    ）、證人李奇政所提供LINE通訊軟體對話截圖與借錢網貼文
    頁面（警卷第35至59頁）、車輛詳細資料報表（警卷第69、
    79頁）、Ａ、Ｂ、Ｃ帳戶存摺封面暨內頁影本（警卷第117、12
    3、129頁）、有限責任彰化第六信用合作社110年7月29日彰
    六信代字第1072號函附Ｃ帳戶申設資料、李奇政提款監視器
    影像與臨時對帳單（警卷第133至141頁），及中華郵政股份
    有限公司彰化郵局110年11月5日彰營字第1101810101號函附
    Ａ、Ｂ帳戶之客戶歷史交易清單（訴字卷第45至47頁）在卷為
    憑，復經被告坦認上情不諱（偵卷第25至26頁、訴字卷第55
    、63、73頁），足認其之任意性自白核與事實相符，可堪採
    為認定事實之依據。
  ㈡按共同實施犯罪行為之人，在合同意思範圍以內，各自分擔
    犯罪行為之一部，相互利用他人之行為，以達其犯罪之目的
    者，即應對於全部所發生之結果，共同負責；又共同正犯之
    成立，祇須具有犯意之聯絡及行為之分擔，既不問犯罪動機
    起於何人，亦不必每一階段犯行，均須參與（最高法院28年
    上字第3110號、34年上字第862號判決意旨參照）。再者，
    共同正犯之意思聯絡，原不以數人間直接發生者為限，若有
    間接之聯絡者，亦包括在內，如甲分別邀約乙、丙犯罪，雖
    乙、丙間彼此並無直接之聯絡，亦無礙於其為共同正犯之成
    立（最高法院77年台上字第2135號判決意旨參照）。是以，
    行為人參與構成要件行為之實施，並不以參與構成犯罪事實
    之全部或始終參與為必要，即使僅參與構成犯罪事實之一部
    分，或僅參與某一階段之行為，亦足以成立共同正犯。查被
    告雖未自始至終參與詐騙附表所示被害人（告訴人）之各階
    段犯行，而僅擔任收水工作，惟其與TELEGRAM通訊軟體暱稱
    「全村希望」之人、綽號「小白」之男子及其他詐騙集團成
    員既為詐騙各該被害人而彼此分工，堪認係在合同意思範圍
    內，各自分擔犯罪行為之一部，並相互利用他人之行為，以
    達犯罪之目的，參諸上開說明，被告自應就所參與犯行，對
    於全部所發生之結果共同負責。
  ㈢綜上所述，本案事證明確，被告犯行洵堪認定，應依法論科
    。
三、論罪科刑
  ㈠按刑罰責任之評價與法益之維護息息相關，對同一法益侵害
    為雙重評價，是過度評價；對法益之侵害未予評價，則為評
    價不足，均為法之所禁。又加重詐欺罪，係侵害個人財產法
    益之犯罪，其罪數之計算，核與參與犯罪組織罪之侵害社會
    法益有所不同，審酌現今詐欺集團之成員皆係為欺罔他人，
    騙取財物，方參與以詐術為目的之犯罪組織。倘若行為人於
    參與詐欺犯罪組織之行為繼續中，先後多次為加重詐欺之行
    為，因參與犯罪組織罪為繼續犯，犯罪一直繼續進行，直至
    犯罪組織解散，或其脫離犯罪組織時，其犯行始行終結。故
    該參與犯罪組織與其後之多次加重詐欺之行為皆有所重合，
    然因行為人僅為一參與犯罪組織行為，侵害一社會法益，屬
    單純一罪，應僅就「該案中」與參與犯罪組織罪時間較為密
    切之首次加重詐欺犯行論以參與犯罪組織罪及加重詐欺罪之
    想像競合犯，而其他之加重詐欺犯行，祗需單獨論罪科刑即
    可，無需再另論以參與犯罪組織罪，以避免重複評價。是如
    行為人於參與同一詐欺集團之多次加重詐欺行為，因部分犯
    行發覺在後或偵查階段之先後不同，肇致起訴後分由不同之
    法官審理，為裨益法院審理範圍明確、便於事實認定，即應
    以數案中「最先繫屬於法院之案件」為準，以「該案件」中
    之「首次」加重詐欺犯行與參與犯罪組織罪論以想像競合。
    縱該首次犯行非屬事實上之首次，亦因參與犯罪組織之繼續
    行為，已為該案中之首次犯行所包攝，該參與犯罪組織行為
    之評價已獲滿足，自不再重複於他次詐欺犯行中再次論罪，
    俾免於過度評價及悖於一事不再理原則。至於「另案」起訴
    之他次加重詐欺犯行，縱屬事實上之首次犯行，仍需單獨論
    以加重詐欺罪，以彰顯刑法對不同被害人財產保護之完整性
    ，避免評價不足。又犯罪之著手，係指行為人基於犯罪之決
    意而開始實行密接或合於該罪構成要件之行為而言。而首次
    加重詐欺犯行，其時序之認定，自應以詐欺取財罪之著手時
    點為判斷標準；詐欺取財罪之著手起算時點，依一般社會通
    念，咸認行為人以詐欺取財之目的，向被害人施用詐術，傳
    遞與事實不符之資訊，使被害人陷於錯誤，致財產有被侵害
    之危險時，即屬詐欺取財罪構成要件行為之著手，並非以取
    得財物之先後順序為認定依據。(最高法院109年度台上字第
    3945號判決意旨參照)。經查，被告加入本案詐欺集團負責
    收取形式上具車手外觀之人（即李奇政）所提領款項，再將
    該等款項上繳予詐欺集團其他成員，擔任該詐欺集團第一層
    之收水工作；又本案詐欺集團成員係利用電話佯裝親友施行
    詐術，誘使被害人受騙將款項匯（存）入指定帳戶，並有上
    下聯繫、指派工作取款、至少兩層收水等分工，堪認被告所
    參與之本案詐欺集團，係透過縝密之計畫與分工，成員彼此
    間相互配合，由至少三人以上之多數人所組成，於一定期間
    內持續以實施詐欺為手段而牟利，並具有完善結構之組織，
    須投入相當成本及時間始能如此為之，並非隨意組成之立即
    犯罪，應屬三人以上、以實施詐術為手段，所組成具有持續
    性、牟利性之有結構性組織，自該當於組織犯罪防制條例第
    2條第1 項所稱之犯罪組織。又被告加入本案詐欺集團後，
    所為詐欺犯行中最先繫屬於法院之案件即為本案，有臺灣高
    等法院被告前案紀錄表在卷可稽（見訴字卷第77頁）；而附
    表所示各次犯行中，雖編號2乃係本案受詐騙之人當中最早
    匯款者，且被告向李奇政收取編號3、4所示被害款項之時間
    較早，惟既然本案詐騙集團最早以電話方式著手施用詐術之
    對象為告訴人廖美玉，且於被告加入之際該集團對告訴人廖
    美玉之犯罪行為尚在持續中，揆諸上開說明，自應認被告參
    與犯罪組織之犯行，與被訴附表編號1之加重詐欺犯行成立
    想像競合犯，而應由本院予以審理、評價。
　㈡所犯法條及競合關係：
　　是核被告就附表編號1所為，係違反組織犯罪防制條例第3條
    第1項後段之參與犯罪組織罪、刑法第339條之4第1項第2款
    三人以上共同詐欺取財罪，及洗錢防制法第14條第1項一般
    洗錢罪；至於附表編號2至5所為，則均犯刑法第339條之4第
    1項第2款三人以上共同詐欺取財罪，及洗錢防制法第14條第
    1 項一般洗錢罪。起訴書針對附表編號1犯行雖漏未論及被
    告尚涉犯參與犯罪組織罪，然其所加入之詐欺集團性質上核
    屬組織犯罪防制條例所稱「犯罪組織」，而本案為其加入該
    集團所為詐欺犯行中最先繫屬於法院之案件，且此行為與原
    起訴並經論罪之附表編號1犯行有想像競合之裁判上一罪關
    係等節，均如前述，自為起訴效力所及；則本院既已於準備
    及審判程序中告知上開參與犯罪組織罪名（見訴字卷第54、
    62頁），尚無礙於被告防禦權之行使，自應併予審理判決。
    被告就附表各次犯行所涉加重詐欺取財、洗錢（及參與犯罪
    組織）等行為，係在同一犯罪決意及預定計畫下所為階段行
    為，具有自然意義上之部分合致，且因果歷程並未中斷，彼
    此間具有重要之關聯性，應認各係一個犯罪行為較屬允恰，
    是被告以一行為同時觸犯上開罪名，為想像競合犯，依刑法
    第55條前段規定，從一重論以三人以上共同詐欺取財罪處斷
    。被告與TELEGRAM通訊軟體暱稱「全村希望」之人、綽號「
    小白」之男子及本案集團其他成年成員彼此間就上開犯行有
    犯意聯絡及行為分擔，業如前述，為共同正犯。再者，詐欺
    取財犯罪係為保護個人之財產法益而設，關於行為人詐欺犯
    罪之罪數計算，應依遭受詐欺之被害人人數定之；故被告雖
    共計3次向李奇政收取贓款，再繼而分成2次交予綽號「小白
    」之男子，然就本案詐騙集團整體犯罪計畫觀之，附表所示
    被害人既然各異，須擔負共同正犯責任之被告就附表所示各
    次犯行仍屬犯意各別、行為互殊，應予分論併罰。
　㈢刑之裁量：
　　本院審酌被告年紀尚輕，不思以正當方式方式謀取生活上所
    需，竟為貪圖不法利益加入本件犯罪集團擔任收水任務，所
    為非僅增加被害人財產權益遭侵害且難以追查金流之風險，
    並動搖人民間既有之互信，是類詐欺犯罪案件更經政府機關
    致力宣導及媒體一再披露，因而為社會大眾所痛惡，是其犯
    罪之動機、目的及手段洵非可取；惟念其前無任何刑事前科
    紀錄，有臺灣高等法院被告前案紀錄表在卷可查（訴字卷第
    77頁），素行良好，犯後復始終坦承犯行，尚見悔意；然參
    酌附表各該被害人遭詐取之財產數額介於10餘萬元至20萬元
    之間，並非小額，且犯後迄今俱未賠償任何被害人彌補其等
    所受財產損失，又除其中編號1犯行因罪質包含參與犯罪組
    織罪，在量刑時應較他次犯行稍重評價外，就被害財產數額
    而言其餘4次犯行尚無劃分為不同量刑區間之必要；再衡以
    被告本件分工角色為第一層收水，相較於一般常見之取款車
    手而言遭查獲風險略低，然尚非核心成員；兼衡被告自稱國
    中畢業、目前在家中經營之餐飲業幫忙、月收入約2萬5千元
    、未婚無子、目前與父母同住、經濟狀況勉持、身體無重大
    疾病（訴字卷第74頁）等具體行為人責任基礎之一切情狀，
    分別量處如附表「主文」欄所示之刑，以資懲儆。再審酌被
    告所犯加重詐欺取財各罪固因被害法益歸屬於不同被害人而
    須分論併罰，然其親自參與之收受、交付款項行為分別僅有
    3次及2次，金額共計69萬元，且所分擔之交收款行為係在同
    一日之2個小時內完成，各次行為時間甚屬接近，手法亦均
    相同。審酌數罪對法益侵害之加重效應較低，若定以過重之
    應執行刑，其效用可能隨著長期刑之執行，等比例地大幅下
    跌，對其教化效果不佳，亦有害其回歸社會，爰審酌上情合
    併定其應執行刑如主文所示。
四、不予宣告強制工作之理由
　㈠最高法院刑事大法庭108 年度台上大字第2306號裁定業已揭
    櫫：「想像競合數罪中之輕罪罪名所規定之沒收及保安處分
    ，因非屬『主刑』，故與刑法第55條從一重處斷之規定無關，
    自得一併宣告，此與罪刑法定原則無違；…組織犯罪防制條
    例所規定之強制工作，性質上原係對於有犯罪習慣，或因遊
    蕩、懶惰成習而犯罪者，所為之處置，修正後該條例既已排
    除常習性要件，從而，本於法律合憲性解釋原則，依司法院
    釋字第471 號關於行為人有無預防矯治其社會危險性之必要
    ，及比例原則等與解釋意旨不相衝突之解釋方法，為目的性
    限縮，對犯該條例第3 條第1 項之參與犯罪組織罪者，視其
    行為之嚴重性、表現之危險性、對於未來行為之期待性，以
    及所採措施與預防矯治目的所需程度，於有預防矯治其社會
    危險性之必要，且符合比例原則之範圍內，由法院依該條例
    第3 條第3 項規定，一併宣告刑前強制工作。是故行為人以
    一行為觸犯組織犯罪防制條例第3條第1 項後段及刑法第339
     條之4 第1 項第2 款之罪，依刑法第55條前段規定從一重
    之加重詐欺取財罪處斷而為科刑時，法院審酌個案情節，於
    有預防矯治其社會危險性之必要，且符合比例原則之範圍內
    ，得依組織犯罪防制條例第3 條第3 項規定，一併宣告刑前
    強制工作」等語在案。
　㈡故對參與犯罪組織及加重詐欺取財等罪之想像競合犯，有無
    命強制工作之必要，應審酌其本案犯行是否以反覆從事同種
    類行為為目的，且犯罪所得乃行為人恃為生活重要資源之常
    業性犯罪，而具有行為嚴重性；行為人過去有無參與犯罪組
    織、加重詐欺或與之具同質性刑事前科紀錄，且其發生之次
    數、密度等，已足表現其危險性；行為人之生活能力、學識
    、職業經驗，是否足資為其復歸社會後重營正常生活之基礎
    ，助其檢束前非，而對其未來行為之改善具有期待可能性等
    各節，予以綜合判斷。而本院審酌被告參與本案犯罪集團
    時間非長，係於集團其餘成員實施詐欺得手後，分擔第一層
    收水任務，非居於核心地位，所獲取報酬為詐欺金額之2％，
    與集團上層之核心成員相比惡性情節自屬較輕；加以目前被
    告除因參與同一詐欺集團之他次任務為檢察官偵查中外，迄
    今無證據顯示其尚有參與不同犯罪集團遭查獲之事實，亦無
    證據足證其為遊蕩、懶惰成習之人，另佐以前述其自陳現時
    幫忙家中所經營餐飲事業，先前更無任何刑事前案紀錄，是
    本院認上述徒刑之宣告已足以促使被告心生警惕，嚇阻再犯
    ，並無再採取刑罰以外之措施限制其自由，以預防矯治其社
    會危險性之必要，如此亦符合比例原則，故無再依組織犯罪
    防制條例第3 條第3 項規定對被告諭知強制工作之必要。
五、沒收部分
　  共同正犯間關於犯罪所得、犯罪工具物應如何沒收，仍須本
    於罪責原則，並非一律須負連帶責任；況且應沒收物已扣案
    者，本無重複沒收之疑慮，更無對各共同正犯諭知連帶沒收
    或重複諭知之必要，否則即科以超過其罪責之不利責任。因
    之，本院往昔採連帶沒收共同正犯犯罪所得，及就共同正犯
    間犯罪工具物必須重複諭知之相關見解，自不再援用，應改
    為共同正犯間之犯罪所得應就各人實際分受所得部分而為沒
    收及追徵（最高法院108 年度台上字第1001號判決意旨供參
    ）。查附表所示各該被害人遭詐騙而匯入Ａ、Ｂ、Ｃ帳戶內之
    款項，固屬本案詐欺集團實行加重詐欺犯罪之犯罪所得，惟
    依卷附事證僅能認定被告各獲得收取金額2％之報酬，此外尚
    難遽認被告另獲有其他犯罪所得，則為避免被告保有其實際
    所取得之犯罪所得，本院自應予以宣告沒收，且如全部或一
    部不能沒收或不宜執行沒收時，追徵其價額。又現行刑法將
    沒收列為專章，並定性為獨立之法律效果（立法理由參照）
    ，故宣告多數沒收情形，並非數罪併罰，乃配合刪除第51條
    第9款，另增訂第40條之2第1項「宣告多數沒收者，併執行
    之」，從而針對沒收部分依法即無庸於應執行刑項下再予重
    複諭知，附此敘明。　　
據上論斷，應依刑事訴訟法第273 條之1 第1 項、第299 條第1
項前段，判決如主文。
本案經檢察官王元郁提起公訴，檢察陳昭蓉到庭執行職務。
中　　華　　民　　國　　110 　年　　12　　月　　8 　　日
                  刑事第二庭  法  官  陳薏伩
以上正本證明與原本無異。
如不服本判決應於收受判決後20日內向本院提出上訴書狀，並應
敘述具體理由。其未敘述上訴理由者，應於上訴期間屆滿後20日
內向本院補提理由書（均須按他造當事人之人數附繕本） 「切
勿逕送上級法院」。
告訴人或被害人對於判決如有不服具備理由請求檢察官上訴者，
其上訴期間之計算係以檢察官收受判決正本之日期為準。
中　　華　　民　　國　　110 　年　　12　　月　　8 　　日
                              書記官　林曉汾


附錄本案論罪科刑法條：
組織犯罪防制條例第3條第1項後段
發起、主持、操縱或指揮犯罪組織者，處3年以上10年以下有期
徒刑，得併科新臺幣1億元以下罰金；參與者，處6月以上5年以
下有期徒刑，得併科新臺幣1千萬元以下罰金。但參與情節輕微
者，得減輕或免除其刑。
 
中華民國刑法第339條之4第1項第2款
犯第339條詐欺罪而有下列情形之一者，處1年以上7年以下有期
徒刑，得併科1百萬元以下罰金：
二、三人以上共同犯之。

洗錢防制法第14條第1項
有第二條各款所列洗錢行為者，處7年以下有期徒刑，併科新臺
幣5百萬元以下罰金。

附表
編號 被害人 遭詐欺過程 匯（存）款時間及金額  匯（存）入帳戶 佐證書證 李奇政提領時間、地點及金額 被告向李奇政收款之時間、地點及金額 被告再轉交予綽號「小白」之人之時間、地點及金額 主文 1 廖美玉 ︻ 提告 ︼ ︵ 警卷第95至97頁 ︶ 該詐欺集團不詳成員於110年4月28日下午5時34分、翌（29）日中午12時12分許，佯為廖美玉之姪子撥打電話予廖美玉告知有向廠商進貨需求須商借款項云云，致廖美玉陷於錯誤接續匯出多筆款項，其中一筆係於右揭時間匯入右列帳戶內。 110年5月3日上午11時3分許匯款10萬元  Ａ帳戶 廖美玉所提供之聯邦銀行客戶收執聯（警卷第99頁） 110年5月3日下午1時14分許在址設彰化縣○○鄉○○路000號伸港郵局臨櫃提領25萬69元 110年5月3日下午1時29分許，在彰化縣○○鄉○○路000號統一超商前收取25萬元。 110年5月3日下午1時32分後某時許，在左揭統一超商後方自強路上某公園內交付49萬元予「小白」，並獲得9,800元報酬 林煒傑三人以上共同犯詐欺取財罪，處有期徒刑壹年伍月。未扣案犯罪所得新臺幣貳仟元沒收，如全部或一部不能沒收或不宜執行沒收時，追徵其價額。 2  鄭慶隆 ︵ 警卷第101至102頁 ︶ 該詐欺集團不詳成員於110年5月3日上午9時許，佯為鄭慶隆之外甥撥打電話予鄭慶隆稱：有現金進貨需求須商借款項云云，致鄭慶隆陷於錯誤，於右揭時間匯入款項至右列帳戶內。 110年5月3日上午10時29分許匯款15萬元  Ａ帳戶 鄭慶隆所提供之匯款申請書（警卷第103頁）    林煒傑三人以上共同犯詐欺取財罪，處有期徒刑壹年肆月。未扣案犯罪所得新臺幣叁仟元沒收，如全部或一部不能沒收或不宜執行沒收時，追徵其價額。 3 紀錦旺 ︻ 提告 ︼ ︵ 警卷第85至87頁 ︶ 該詐欺集團不詳成員於110年5月3日某時許，佯為紀錦旺之外甥撥打電話予紀錦旺稱：近來手頭較緊須商借款項云云，致紀錦旺陷於錯誤，於右揭時間匯入款項至右列帳戶內。 110年5月3日上午11時13分許匯款12萬元  Ｂ帳戶 紀錦旺所提供之郵政入戶匯款申請書（警卷第89頁） 110年5月3日中午12時29分許在同於編號1、2提款地點即伸港郵局臨櫃提領24萬2,778元 110年5月3日中午12時53分許，在彰化縣○○鄉○○路000號統一超商前收取24萬元。  林煒傑三人以上共同犯詐欺取財罪，處有期徒刑壹年肆月。未扣案犯罪所得新臺幣貳仟肆佰元沒收，如全部或一部不能沒收或不宜執行沒收時，追徵其價額。  4 鄭美玉 ︻ 提告 ︼ ︵ 警卷第81至82頁 ︶ 該詐欺集團不詳成員於110年5月2日下午6時、翌（3）日上午11時30分許，佯為鄭美玉之外甥撥打電話予鄭美玉告知將有支票到期須商借款項云云，致鄭美玉陷於錯誤，於右揭時間存入款項至右列帳戶內。 110年5月3日上午11時46分許無摺存款12萬元  Ｂ帳戶 鄭美玉所提供之存款人收執聯（警卷第83頁）    林煒傑三人以上共同犯詐欺取財罪，處有期徒刑壹年肆月。未扣案犯罪所得新臺幣貳仟肆佰元沒收，如全部或一部不能沒收或不宜執行沒收時，追徵其價額。 5 黃國城 ︻ 提告 ︼ ︵ 警卷第113至114頁 ︶ 該詐欺集團不詳成員於110年5月3日上午10時15分許，佯為黃國城之姪子撥打電話予黃國城稱：公司欲出貨但貨款不足云云，致黃國城陷於錯誤，於右揭時間匯入款項至右列帳戶內。 110年5月3日下午1時25分許匯款20萬元  Ｃ帳戶 黃國城所提供之郵政跨行匯款申請書（警卷第115頁） 110年5月3日下午2時38分許先在彰化縣伸港鄉新港路上之彰化第六信用合作社伸港分社臨櫃提領15萬元；再接續於同日時48、49分許在同行庫所屬自動櫃員機各提領3萬元、2萬元 110年5月3日下午2時53分許，在彰化縣○○鄉○○○路000號餐廳前收取20萬元。 110年5月3日下午3時許，在左揭餐廳內交付20萬元予「小白」，並獲得4,000元報酬 林煒傑三人以上共同犯詐欺取財罪，處有期徒刑壹年肆月。未扣案犯罪所得新臺幣肆仟元沒收，如全部或一部不能沒收或不宜執行沒收時，追徵其價額。